臺灣士林地方法院交通事件裁定　　　　96年度交聲字第1152號
原處分機關　臺北市交通事件裁決所
異　議　人
即受處分人　甲○○
上列異議人即受處分人因違反道路交通管理處罰條例案件，對於
臺北市交通事件裁決所民國 (下同)96 年8 月7 日所為之處分（
原處分案號：北市裁二字第裁22-AEW082530號）聲明異議，本院
裁定如
下：
    主  文
異議駁回。
    理  由
一、按人行道係指為專供行人通行之騎樓、走廊，及劃設供行人
    行走之地面道路，與人行天橋及人行地下道，道路交通管理
    處罰條例第3 條第3 款定有明文。又汽車駕駛人在禁止臨時
    停車處所停車者，處新臺幣（下同）600 元以上1,200 元以
    下罰鍰，道路交通管理處罰條例第56條第1 項第1 款亦有明
    文。而所謂禁止臨時停車處所，依道路交通安全規則第111
    條第1 項有列舉之規定，其中同條項第1 款規定，人行道不
    得臨時停車。
二、原處分意旨略以：異議人即受處分人甲○○所駕駛之車牌號
    碼CW-0148 號自用一般小客車，於96年7 月2 日13時32分許
    ，在臺北市○○路○ 段417 號違規停車，經臺北市政府警察
    局交通警察大隊直屬第二分隊員警查獲後，逕行舉發「佔用
    人行道停車」之違規。爰依道路交通管理處罰條例第56條第
    1 項第1 款之規定，裁處罰鍰900 元。受處分人並已於96
    年7 月2 日繳納上開罰鍰結案。
三、異議意旨略以：伊所停放之車號CW-0148 號自用一般小客車
    ，其所停放之處所前後皆有行道樹，並未妨礙行人通行，且
    此處有大彎道，如車輛停放靠人行道時會佔用一線車道，加
    上下坡車速很快，又有前方大彎道，行經車輛時常不慎被撞
    而發生車禍，也經管區警員勸告，停放靠內側，不要阻礙車
    輛通行，也是為了安全起見停放此處。異議人向原處分機關
    表示不服舉發，經原處分機關裁決維持舉發結果後，異議人
    於法定期限內向本院交通法庭聲明異議等語。
四、經查：
（一）異議人即受處分人甲○○於前揭時間，在臺北市○○路○
      段417 號處停車之事實，除經異議人自認外，並有現場舉
      發照片3 張附卷可稽。而依上開採證照片觀之，異議人所
      有車輛停放之位置為專供行人通行之道路，且係供行人於
      道路側邊通行之唯一路線，苟該路面可供汽機車停放而被
      全部佔滿，勢必造成行人行走至此路段時，僅能行走在人
      行道外之車道上，而影響行人之通行安全，而依道路交通
      管理處罰條例第3 條第3 款規定，該路段為人行道甚明。
      又人行道本不得臨時停車，揆以首揭規定甚明，異議人雖
      辯稱將車輛停放之處前後皆有行道樹，並未妨礙行人通行
      云云。按行道樹本為人行道之一部分，不能把行道樹也視
      為佔用人行道，而與車輛佔用人行道等同視之，且異議人
      為合格考取駕照之駕駛人，理應甚為清楚，是人行道本不
      待劃設或豎立禁止臨時停車之標線、標誌，即應禁止臨時
      停車。
（二）按駕駛人駕駛車輛，應遵守道路交通標誌、標線、號誌之
      指示、警告、禁制規定，道路交通管理處罰條例第4條第
      1 項前段定有明文。又道路交通標誌、標線、號誌，係交
      通主管機關依道路交通狀況及用路人之需要而依法設置，
      故駕駛人有遵守標誌、標線、號誌指示之義務，駕駛人不
      得僅憑其個人認知或價值判斷，或主觀認為其行為不致影
      響交通秩序、安全，而任意決定不予遵守，否則將使交通
      秩序大亂，非但影響道路交通安全及用路人權益，亦將使
      道路交通標誌、標線、號誌形同虛設。異議人辯稱係為了
      怕發生車禍，故不佔用一線車道而將車停放於人行道上云
      云。惟如異議人審酌路況，認該路段為易肇事路段，自可
      避免在該處停放車輛，然不得主觀認定因該路段容易發生
      車禍即逕行將車輛停放於人行道上。
五、綜上所述，異議人確有於行經前揭時、地「佔用人行道停車
    」之違規行為，從而原處分機關援引上開道路交通管理處罰
    條例及違反道路交通管理事件統一裁罰基準表之規定，為前
    述裁罰，核無違誤。本件異議人之異議為無理由，應予駁回
    。
六、據上論斷，依道路交通案件處理辦法第19條，裁定如主文。
中　　華　　民　　國　　96　　年　　10　　月　　19　　日
　　　　　　　　　            交通法庭法　官　賴邦元
以上正本證明與原本無異。
如不服本裁定，應於送達後5日內，向本院提出抗告狀。
　　　　　　　　　　　　　　　        書記官　游育慈
中　　華　　民　　國　　96　　年　　10　　月　　19　　日
